【裁判字號】    89,簡上,257
【裁判日期】    900523
【裁判案由】    賭博
【裁判全文】
臺灣高雄地方法院刑事判決                        八十九年度簡上字第二五七號
    上  訴  人
    即  被  告  甲○○
右列上訴人即被告因賭博案件，不服本院鳳山簡易庭八十九年度鳳簡字第八三四號中
華民國八十九年十一月六日第一審簡易判決（聲請簡易判決處刑案號：八十九年度偵
字第一三七四號），提起上訴，本院判決如左：
    主  文
上訴駁回。
    事  實
一、甲○○與綽號「阿真」之不詳姓名成年女子，共同基於意圖營利之概括犯意，自
    民國八十八年十一月間某日起，在甲○○所經營位於高雄縣鳳山市○○路二六八
    號佳佳理容店之公眾得出入之場所，經營俗稱「六合彩」之賭局，聚集不特定之
    多數人，以附表所示俗稱「二星」、「三星」、「特仔尾」、「台號」等方式，
    供參賭者每簽選一支號碼分別繳交如附表所示之賭金，猜號核對依香港政府所發
    行每星期二、四開獎之六合彩中獎號碼重新編組之號碼賭博財物，如簽中者，可
    得如附表所示之彩金，否則所繳賭資悉歸甲○○與該綽號「阿真」之女子所有，
    以此方式圖利。嗣於八十九年一月六日下午六時二十分許，在上址為警查獲，並
    扣得其所有供犯罪所用之帳冊一本、賭客簽單七紙、台號特三尾倍數表一張、台
    號二獎倍數表一張。
    理  由
一、訊之上訴人即被告甲○○固坦承有於右揭時地以如附表所示之方法為賭博行為之
    事實，惟矢口否認有何經營六合彩之犯行，辯稱：伊僅係幫店內小姐及一位「楊
    桑」之友人簽賭而已，沒有代為收錢營利，是他們自己與組頭算錢，伊沒有經手
    ，至於帳冊內之人名，係因家人不讓伊簽賭，所以才於帳冊內虛列人名，再向家
    人佯稱是該等友人簽賭云云。經查：扣案之帳冊一本為被告所有，且係供被告記
    錄簽賭六合彩所用之情，已據被告於警訊及偵查中供承甚明（見警卷第一頁反面
    、偵查卷第二十二頁正、反面），依該帳冊內容，分別記載有「萱」、「詠」、
    「榮」、「秀」、「曉萍」、「楊桑」、「梅」、「楊」、「16」、「香」、「
    孟憲」、「莊」、「烽」、「詠仔」、「淑」、「27」、「世」等人名字或編號
    ，且在各該名字旁，分別記載有簽賭日期、種類、號碼、金額（例如：「萱」
    1350元 16/12 A18 28 26 B17 27 35 C10 20 30、台大07 08各一支，000 000
    000-0 000-0 000-0）及收、欠金額（包括最末一頁之記載）等情，有上開扣案
    之帳冊一本附卷可稽，若非他人簽賭，自無須將簽賭牌號、金額分列記載。再參
    以被告於警訊及偵查中所承：「帳冊內之姓名之人均是我朋友及店內小姐寄我簽
    賭的」、「（問：妳六合彩簽賭均向何人簽賭？）是壹名叫『阿真』女子簽賭的
    」（見警卷第一頁反面、第二頁）、「（問：為何有賭客簽單）是店裏小姐及親
    友的，我幫他們向新營朋友簽的」（見偵查卷第九頁反面）、「（問：如何賭博
    ？）八十八年十一月間向一位新營的『阿真』簽賭」（見偵查卷第十二頁反面）
    、「（問：提示扣案帳簿，其上為何有萱、秀、曉萍、楊、梅等人簽賭紀錄？）
    以前我開一家理髮廳，這些都是店裡的小姐，他們託我代簽的記錄」（見偵查卷
    第二十二頁正、反面）等語，及其雖於本院調查、審理時否認有代人或收受簽賭
    營利情事，惟亦坦認上開帳冊內所載之「楊桑」、「萱」確係該二人委其簽賭之
    記錄（見本院八十九年十二月二十日訊問筆錄）等情，足徵上開帳冊之內容係被
    告之親友或所經營之理容店內之小姐向被告簽賭之記錄無訛。又被告之家人既不
    同意被告簽賭，自亦不可能同意其代人簽賭，況依上開帳冊所載可知，如該等人
    名均係被告自行簽賭所虛列，則其每期簽賭之金額非少（以帳冊第一頁載有五人
    簽賭，其中「萱」為新臺幣《下同》一千三百五十元、「秀」為四千五百二十元
    ，而「詠」、「榮」、「曉萍」三人未載，「萱」及「秀」二人即已達五千八百
    七十元，更遑論五人之總額），亦與被告於偵查中所稱：「（問：每期簽多少錢
    ？）大約七百元左右」等語（見偵查卷第十二頁反面），顯不相符，益徵該帳冊
    內所載並非被告個人簽賭之賭金，以被告須將簽賭人名、牌號、金額記載於帳冊
    之規模觀之，被告辯稱伊並未經營六合彩賭局云云，自無可採。另再參酌上開帳
    冊尚載有「11/11梅欠1800 16/11 900 $2700」、「9/11怡$1630」、「19/11萱
    欠500」、「欠萱2460、芬$1730」等字樣（見上開帳冊最末頁），被告既與部分
    賭客間互有積欠，足見雙方確有賭金往來，苟被告僅幫忙簽賭，並未經手簽賭金
    額及彩金之給付，自不可能於上開帳冊內記載各該人名之簽賭金額，又與之互有
    積欠金錢。況被告有於右揭時地以如附表所示之方法為賭博行為之事實，迭據被
    告於警訊、偵查及本院調查、審理時供承甚明（見警卷第一頁反面、偵查卷第十
    二頁反面、本院八十九年十二月二十日訊問筆錄、九十年五月九日審判筆錄），
    此外，復有帳冊一本、賭額簽單七張、台號特二尾倍數表一張、台號二獎倍數表
    一張扣案可資佐證，而該等扣案物品係被告所有，供簽賭六合彩賭博所用，已經
    被告於警訊及偵查中自承在卷（見警卷第一頁反面、偵查卷第二十二頁正、反面
    ），被告辯稱伊因家人反對賭博，乃虛列帳冊內假名以向組頭簽賭，且未經手賭
    金，沒有營利云云，係屬事後卸責之詞，要無可採。綜上，被告意圖營利供給賭
    博場所、聚眾賭博及普通賭博行為事證明確，犯行洵堪認定。
二、查高雄縣鳳山市○○路二六八號係被告所經營之佳佳理容店，為公眾得出入之場
    所，被告甲○○意圖營利提供場所聚眾賭博，係犯刑法第二百六十八條之供給賭
    場及聚眾賭博罪；又被告就附表所列方式兼與其他簽賭者，同在公眾得出之場所
    賭博財物，係犯刑法第二百六十六條第一項前段之賭博罪。被告前後供給賭場、
    聚眾賭博及普通賭博犯行，均係反覆實施而犯同一之罪名，顯係各基於一概括犯
    意，均應論以連續犯，分別以一罪論。被告所犯圖利供給賭場、圖利聚眾賭博及
    普通賭博三罪，係基於一個賭博犯意之決定，達成其同一犯罪之各個舉動，應屬
    法律概念之一行為，其一行為觸犯上開三罪名，為想像競合犯，應依刑法第五十
    五條規定從一重之圖利聚眾賭博罪處斷。又被告與綽號「阿真」之不詳姓名年籍
    成年女子間，有犯意聯絡及行為分擔，為共同正犯。
三、原審因依刑法第二十八條、第五十六條、第二百六十六條第一項前段、第二百六
    十八條、第五十五條、第四十一條、第三十八條第一項第二款，罰金罰鍰提高標
    準條例第一條前段、第二條之規定，就被告逕以簡易判決處有期徒刑六月，如易
    科罰金，以三百元折算一日，扣案之倍數表一張、簽單十四張、傳真機一台、錄
    音機二台、錄音帶二捲、計算機一台，均係被告所有，且係供犯罪所用之物，業
    據被告供明在卷（見警卷第一頁反面、本院九十年一月十六日審判筆錄），應依
    刑法第三十八條第一項第二款規定併為沒收之諭知。認事用法，核無不合，量刑
    亦屬爰適，上訴人之上訴無理由，應予駁回。
據上論斷，應依刑事訴訟法第四百五十五條之一第三項、第三百六十八條、第三百七
十三條，判決如主文。
本案經檢察官吳秋瑩到庭執行職務。
中      華      民      國      九十      年    五      月  二十三    日
                                  臺灣高雄地方法院刑事庭
                                      審判長法  官    黃建榮
                                            法  官    陳淑卿
                                            法  官    李麗珠
右正本證明與原本無異。
不得上訴。
                                            書記官    陳掌珠
中      華      民      國      九十      年    五      月    二十三    日
附錄本判決論罪之法條：
刑法第二百六十六條第一項前段
在公共場所或公眾得出入之場所賭博財物者，處一千元以下罰金。
刑法第二百六十八條
意圖營利，供給賭博場所或聚眾賭博者，處三年以下有期徒刑，得併科三千元元以下
罰金。
附表：
┌──┬──┬────────────────┐
│編號│俗稱│  賭    博      方      式      │
├──┼──┼────────────────┤
│    │    │由賭客自○○○至九九九共一千個號│
│    │特  │碼中，每簽押一個號碼，賭注新台幣│
│一  │    │（下同）九十元，猜六合彩三、四、│
│    │仔  │五、組個位數號碼依序組三位數字，│
││    │如押中由組頭給付依倍數表計算之賭│
│    │尾  │金，如不中賭注歸組頭所有。      │
├──┼──┼────────────────┤
│    │二  │核對香港政府發行每星期二、四開獎│
│    │    │六合彩六組號碼，每次猜押二組號碼│
│二  │    │（０一號－四十七號），每二組賭注│
│    │星  │八十五元，如二組均押中，可得五千│
│    │    │三百元賭金，如未押中，賭金歸組頭│
│    │    │所有。                          │
├──┼──┼────────────────┤
│    │三  │核對香港政府發行每星期二、四開獎│
│    │    │六合彩六組號碼，每次猜押三組號碼│
│三  │    │（０一號－四十七號），每三組賭注│
│    │星  │八十元，如三組均押中，可得五萬三│
│    │    │千元賭金，如未押中，賭金歸組頭所│
│    │    │有。                            │
├──┼──┼────────────────┤
│    │台  │由賭客自○○至九九一百個號碼中，│
│    │號  │每簽押一個號碼，賭注九十元，猜押│
│四  │貳  │六合彩各組個位數號碼依序組成之五│
│    │獎  │組二位數，如押中，由組頭給付依倍│
│    │    │數表計算之賭金，如未押中，賭金歸│
│    │    │組頭所有。                      │
└──┴──┴────────────────┘


司法院資訊處製作；財團法人民間司法改革基金會備份。
